# 求助陈版，理财产品利息列示方式。

提问人：liuweisheng 时间：2021-03-09 15:09:00
20 年中旬A公司购买理财产品， 1000 万，计入交易性金融资产； 20 年底该理财产品应分配利息 50 万，实际未收到。这里是不是应该做分录借：交易性金融资产-公允价值变动（而不是应收利息） 50
贷：投资收益（而不是公允价值变动损益） 50
谢谢版主解惑。

回答人：chenyiwei
是。可以这样理解。由于理财产品不能通过SPPI测试，因此所谓的“利息”并不满足基本借贷安排中“利息”的定义，不能确认为利息收入。